臺灣高等法院臺中分院刑事判決　　　　94年度上訴字第1961號
上　訴　人
即　被　告　甲○○
上列上訴人因違反毒品危害防制條例案件，不服臺灣臺中地方法
94年度訴字第1588號，中華民國94年6月24日第一審判決（起訴
案號：臺灣臺中地方法院檢察署94年度毒偵字第2557號），提起
上訴，本院判決如下：
    主 　 文
上訴駁回。
    事　　實
一、甲○○前因施用毒品案件，經臺灣彰化地方法院裁定觀察、
    勒戒，甫於民國（下同）92年8月14日執行完畢，詎不知悔
    改，復分別基於施用第一、第二級毒品之概括犯意，自94年
    3月底起至94年4月20日止，在台中市○區○○路229巷6號4
    之2樓其住處，連續施用第一級毒品海洛因及第二級毒品甲
    基安非他命多次，嗣於94年4月22日21時50分許，為警持搜
    索票在其前開住處內查獲，並扣得第一級毒品海洛因4包（
    含袋共重0.9公克）及第二級毒品甲基安非他命1包（含袋重
    0.8公克）等物。
二、案經臺中市警察局第六分局報請臺灣臺中地方法院檢察署檢
    察官偵查起訴。
    理 　 由
一、上開事實，業據上訴人即被告甲○○於偵、審中坦承不諱，
    且被告於94年4月22日為警查獲時，經警採其尿液送驗結果
    ，係呈安非他命類及海洛因陽性反應，有中山醫學大學附設
    醫院藥物濫用檢驗中心檢驗報告1紙在卷可稽，此外，復有
    第一級毒品海洛因4包（含袋共重0.9公克）及第二級毒品甲
    基安非他命1包（含袋重0.8公克）等物扣案為憑，足徵被告
    上揭自白應屬實情。又被告前因施用毒品案件，經臺灣彰化
    地方法院裁定觀察、勒戒，並於92年8月14日執行完畢等情
    ，有臺灣高等法院被告前案紀錄表、刑案資料查註紀錄表附
    卷可按。本案事證已臻明確，被告犯行洵堪認定。
二、核被告所為，係犯毒品危害防制條例第10條第1項施用第一
    級毒品罪及同條第2項施用第二級毒品罪；其施用第一、二
    級毒品前持有毒品之低度行為，均為其後施用之高度行為所
    吸收，均不另論罪；被告所為先後多次施用第一級毒品海洛
    因及施用第二級毒品甲基安非他命之犯行，均時間緊接，所
    犯各係構成要件相同之罪名，顯係基於概括犯意反覆為之，
    為連續犯，應分別依刑法第56條規定論以一罪，並加重其刑
    。被告所犯施用第一級毒品罪與施用第二級毒品罪，犯意各
    別，罪名互殊，應予分論併罰。查施用安非他命者，其尿液
    中之代謝物為安非他命，依現行濫用藥物尿液檢驗作業準則
    ，其濃度大於500ng/ml者，判定為安非他命陽性反應。施用
    甲基安非他命者，其尿液中之代謝物為甲基安非他命及安非
    他命，依現行濫用藥物尿液檢驗作業準則，其甲基安非他命
    濃度大於500ng/ml，且其代謝物安非他命濃度大於200ng/ml
    者，判定為甲基安非他命陽性反應；施用安非他命者，其尿
    液代謝物應為安非他命陽性反應，不會產生有甲基安非他命
    陽性反應。施用甲基安非他命者，其尿液代謝物會呈甲基安
    非他命及安非他命陽性反應；人體施用甲基安非他命後，在
    主要代謝物中未改變形態之甲基安非他命佔施用劑量達43%
    ，而安非他命佔5%等情，有內政部警政署刑事警察局93年4
    月27日（93）刑鑑字第0930086213號函、法務部法醫研究所
    93年4月28日法醫毒字第0930001318號函、法務部調查局93
    年4月27日調科壹字第09300153070號函及行政院衛生署管制
    藥品管理局93年5月6日管檢字第0930003896號函可查。本件
    被告為警查獲時所採集之尿液代謝物呈現出安非他命、甲基
    安非他命陽性反應，且其甲基安非他命濃度為6327ng/ml，
    大於500ng/ml，安非他命濃度為933ng/m l，大於200ng/ml
    ，依前揭說明，顯足認被告係單純施用第二級毒品甲基安非
    他命，而非施用第二級毒品安非他命甚明，檢察官起訴認被
    告係施用第二級毒品安非他命，尚有誤會，應由法院逕予更
    正之，附此敘明。
三、原審依毒品危害防制條例第10條第1項、第2項、第23條第2
    項，刑法第11條、第56條、第51條第5款，審酌被告犯罪之
    動機、目的、手段、本件犯罪之情節，及所為施用毒品之犯
    行，先後經2次觀察、勒戒，均無法戒斷，而因經商壓力即
    一再施用毒品；暨其施用毒品之期間長短、次數，並坦承犯
    罪之犯後態度尚稱良好等一切情狀，分別量處如原審主文所
    示之刑，並定其應執行之刑，同時說明扣案含海洛因4包（
    合計重約0.9公克），為毒品危害防制條例第2條第2項第1款
    所指之毒品；扣案甲基安非他命1包（重約0.8公克），為毒
    品危害防制條例第2條第2項第2款所指之毒品，應分別依同
    條例第18條第1項前段規定，諭知沒收銷燬之；又依毒品危
    害防制條例第18條第1項規定，得諭知沒收並銷燬之者，以
    查獲之第一、二級毒品及專供製造或施用第一、二級毒品之
    器具為限，並不及於毒品之外包裝。而毒品外包裝係用於包
    裹毒品，防其裸露、潮濕之功用，並便於攜帶，而查被告以
    之包裝前揭第一級毒品海洛因及第二級毒品甲基安非他命，
    而供施用毒品犯罪之用，且屬被告所有，應併依刑法第38條
    第1項第2款予以宣告沒收（最高法院92年度台上字第4587號
    判決參照）。經核原審認事用法並無不合，量刑亦妥適。被
    告上訴未具理由，空言指摘原審判決不當，為無理由，應予
    駁回。
四、被告經合法傳喚，無正當理由不到庭，爰不待其陳述，逕行
    判決。
五、據上論斷，應依刑事訴訟法第371條、第368條，判決如主文
    。
本案經檢察官乙○○到庭執行職務。
中　　華　　民　　國　　94　　年　　11　　月　　8 　　日
　　　　　　　刑事第六庭  審判長法　官　李　文　雄
　　　　　　　　　　　　　　　　法　官　邱　顯　祥
　　　　　　　 　 　　　　　　　法　官　劉　連　星
上列正本證明與原本無異。
施用第一級毒品部分得上訴。
施用第二級毒品部分不得上訴。
如不服本判決應於收受送達後十日內向本院提出上訴書狀，其未
敘述上訴之理由者並得於提起上訴後十日內向本院補提理由書（
均須按他造當事人之人數附繕本）。
                                書記官　陳　秀　真
中　　華　　民　　國　　94　　年　　11　　月　　8 　　日
附錄：本案論罪科刑法條全文
毒品危害防制條例第10條：
施用第一級毒品者，處 6 月以上 5 年以下有期徒刑。
施用第二級毒品者，處 3 年以下有期徒刑。            　 Ｉ
